臺灣彰化地方法院刑事判決　　　　　　　 94年度易字第432號
公　訴　人　臺灣彰化地方法院檢察署檢察官
被　　　告　乙○○　男　26歲.
　　　　　　　　　　身分證統一.
　　　　　　　　　　住彰化縣秀.
被　　　告　己○○　男　36歲.
　　　　　　　　　　身分證統一.
　　　　　　　　　　住彰化縣彰.
上列被告等因竊盜案件，經檢察官提起公訴（94年度偵字第824
號、第2087號）及移送併辦（94年度偵字第2403號），本院依簡
式審判程序判決如下：
    主  文
己○○共同連續攜帶兇器竊盜，處有期徒刑壹年。扣案之螺絲起
子壹支沒收。
乙○○共同攜帶兇器竊盜，處有期徒刑陸月，如易科罰金，以
佰元折算壹日。扣案之螺絲起子壹支沒收。
    事  實
一、己○○基於意圖為自己不法所有概括犯意，單獨或與乙○○
    、邱吉祥（邱吉祥部分由檢察官以曾經判決確定為由另為不
    起訴處分）等人基於犯意聯絡，先後於下述時、地竊取他人
    財物：（一）己○○與乙○○於93年11月29日下午3時許，
    行經彰化縣秀水鄉○○村○○路○段441號鏗泰股份有限公司
    前時，見四下無人而有機可趁，2人即進入該公司內，己○○旋以渠等所有、客觀上足供兇器使用之螺絲起子1支，拆
    卸辛○○所有之鋁條2綑，乙○○則在旁把風，得手後即載
    往販賣予不知情之張正傑，販得新臺幣（下同）250元朋分
    花用。（二）己○○於93年12月底某日，在彰化縣彰化市○○路334巷12號鐵工廠旁，見丁○○所有之鐵材12袋置於該
    處而有機可乘，即徒手竊取之。（三）於94年1月12日凌晨1
    時許，己○○及邱吉祥至彰化縣花壇鄉○○路557號前，見
    甲○○所有之鋁製臉盆26個、鋁製鍋子3個、平板啞板2個置
    於該處，即由己○○在旁把風，邱吉祥下手竊取之，得手後
    ，將之載往變賣予不詳之資源回收場，得款朋分花用。（四
    ）於94年1月中旬某日中午12時許，己○○及邱吉祥至癸○○位於彰化縣秀水鄉馬興村西銘巷36號住宅附近，見有機可
    乘，即由己○○在外把風，邱吉祥侵入該住宅內竊取癸○○
    所有之摩托羅拉牌行動電話一支得手（侵入住宅部分未據告
    訴）。（五）於94年1月下旬某日，己○○及邱吉祥至壬○○開設在彰化縣彰化市○○路476巷5號之「大詳公司」附近
    ，見有機可乘，即由己○○在外把風，邱吉祥侵入該公司倉
    庫內（侵入建築物部分未據告訴），竊取壬○○所有之馬達
    2個，得手後，將之售予不詳之資源回收場，得款朋分花用
    。（六）於94年1月下旬某日，己○○及邱吉祥至彰化縣花
    壇鄉○○路142號住處前，見庚○○所有之白鐵製啤酒桶1個
    置放於該處而有機可乘，即由己○○把風，邱吉祥下手竊取
    之，得手後，將之售予不詳之資源回收場，得款朋分花用。
    （七）於94年1月下旬某日，己○○在彰化縣彰化市○○路
    334 巷12號附近，見丙○○所有之鐵屑1包置於該處而有機
    可乘，即徒手竊取之。（八）於94年3月10日下午5時50分許
    ，己○○在彰化縣彰化市○○路432巷102號旁，見戊○○所
    有螺絲帽2包（重約68公斤）置放於該處而有機可乘，即徒
    手竊取之，惟得手後即為警當場發現，並另扣得己○○與乙○○所有，供渠等於上述編號（一）所示時、地行竊用之螺
    絲起子一支，再循線查獲其餘犯罪事實。
二、案經彰化縣警察局鹿港分局報告臺灣彰化地方法院檢察署檢
    察官偵查起訴暨移送併辦。
    理  由
一、訊據被告己○○及乙○○對於上揭犯罪事實均坦承不諱，核
    與被害人辛○○、戊○○、丁○○、丙○○、甲○○、癸○○、壬○○、庚○○及證人張正傑、邱吉祥於警詢時指訴、
    證述之情節相符。此外，復有贓物認領保管單1紙附卷可參
    ，及螺絲起子1支扣案足資佐證，足徵被告之自白與事實相
    符。綜上，本件事證已臻明確，被告2人上揭加重竊盜犯行
    ，均堪以認定。
二、核被告己○○及乙○○所為如上揭事實欄編號（一）之犯行
    ，係犯刑法第三百二十一條第一項第三款之加重竊盜罪，被
    告己○○所為其餘七次犯行，均係犯刑法第三百二十條第一
    項之竊盜罪。被告己○○與乙○○間就上揭事實欄編號（一
    ）之犯行，與邱吉祥間就上揭事實欄編號（三）、（四）、
    （五）、（六）之犯行，有犯意之聯絡及行為之分擔，均為
    共同正犯。又被告己○○先後上揭8次竊盜之犯行，時間緊
    接，所犯基本構成要件相同，顯係基於概括犯意反覆為之，
    為連續犯，依刑法第五十六條，應以該法第三百二十一條第
    一項第三款之加重竊盜一罪論，並加重其刑。另被告己○○
    上揭事實欄編號（三）、（四）、（五）、（六）之犯行，
    雖未據起訴，惟與已載明起訴並經本院判決有罪部分，有連
    續犯之裁判上一罪關係，亦為起訴之效力所及，故本院自應
    併予審理，附此說明。爰審酌被告2 人均年輕力壯，不思正
    當工作，竟竊取他人財物牟利，尤其被告己○○先後所犯共
    達八次，已嚴重危害社會治安，及渠等犯罪之動機、目的、
    手段、方法、所得、犯後坦承犯行、態度良好等一切情狀後
    ，量處如主文所示之刑。扣案之螺絲起子1支，乃被告己○○及乙○○所有供行竊所用之工具，併依刑法第三十八條第
    一項第二款宣告沒收。
據上論斷，應依刑事訴訟法第二百七十三條之一第一項、第二百
九十九條第一項前段，刑法第二十八條、第五十六條、第三百二
十一條第一項第三款、第四十一條第一項前段、第三十八條第一
項第二款，罰金罰鍰提高標準條例第一條前段、第二條，判決如
主文。
本案經檢察官郭緯中到庭執行職務。
中　　華　　民　　國　　94　　年　　5 　　月　　25　　日
                        臺灣彰化地方法院刑事第三庭
                            法      官    紀 佳 良
以上正本證明與原本無異。
如不服本判決，應於判決送達後十日內，向本院提出上訴狀（須
附繕本）。
告訴人或被害人對於判決如有不服具備理由請求檢察官上訴者，
其上訴期間之計算係以檢察官收受判決正本之日期為準。
中　　華　　民　　國　　94　　年　　6 　　月　　1 　　日
                            法院書記官    陳 錫 威
刑法第三百二十一條：
犯竊盜罪而有左列情形之一者，處六月以上、五年以下有期徒刑
：
一、於夜間侵入住宅或有人居住之建築物、船艦或隱匿其內而犯
之者。
二、毀越門扇、牆垣或其他安全設備而犯之者。
三、攜帶兇器而犯之者。
四、結夥三人以上而犯之者。
五、乘火災、水災或其他災害之際而犯之者。
六、在車站或埠頭而犯之者。
前項之未遂犯罰之。
